# 1º reunião com professor

Data: 14 de setembro de 2020
Reunião começou às 9h00min e terminou às 9h50min

| Nome           | Presença | Justificada | Ausência |
| :------------- | :------- | :---------- | :------- |
| Hugo Sobral    | **X**    |             |          |
| João Zarbielli |          |             | **X**    |
| Leonardo Gomes | **X**    |             |          |
| Victor Jorge   |          |             | **X**    |

---

## Tópicos discutidos

|                                |
| :----------------------------- |
| Escopo                         |
| Trabalho produzido             |
| Sugestões sobre acessibilidade |

---

## Escopo

Durante a disciplina de IHC, estamos no **ciclo de vida de engenharia de usabilidade de Mayhew**. O objetivo da disciplina é aplicar e entender as técnicas aprendidas durante as leituras, desta forma, não é necessário aplicar um novo design à todo o sistema.

Deve-se escolher um escopo de reduzido de funcionalidades de acordo com sua usabilidade. Desta forma, pensamos nas funcionalidades de documentação digital e

---

## Trabalho produzido

Os grupos avaliam uma plataforma que já está em uso (isso torna o ciclo de vida em um formato tob-down). Desta forma toda nossa aplicação é pensada a partir de uma ideia. Por isso, o grupo do SEI já tinha criado um guia de estilo para orientar o desenvolvimento.

Não obstante, este guia de estilo **NÃO** deve ser definitivo. Tem-se que registrar o que foi feito e porque foi feito. E com o desenrolar da matéria, com entrevistas de usuários e aplicação das técnicas, deve-se iterar e aprimorar o design.

É importante entender todo o processo do ciclo da engenharia da Mayhew, além de entender e produzir todos os artefatos possíveis. Desta forma, precisa-se documentar o atual guia de estilo do SEI e documentar o novo guia de estilo do sei a partir das personas que definirmos.

---

## Sugestões sobre acessibilidade

Buscar usuários do SEI no facebook e buscar relatos reais de usuários reais para que possamos ter uma boa justificativa na questão da acessibilidade. Desta forma podemos ter um trabalho com uma justificativa real e insumos de dados reais.

https://www.gov.br/governodigital/pt-br/acessibilidade-digital

---

## Vídeo da reunião

### Parte 1

<iframe width="800" height="500" src="https://www.youtube-nocookie.com/embed/1v8rjfiIHKw" frameborder="0" allow="accelerometer; autoplay; clipboard-write; encrypted-media; gyroscope; picture-in-picture" allowfullscreen></iframe>

### Parte 2

<iframe width="800" height="500" src="https://www.youtube-nocookie.com/embed/UO1-xiuvYkE" frameborder="0" allow="accelerometer; autoplay; clipboard-write; encrypted-media; gyroscope; picture-in-picture" allowfullscreen></iframe>

---

## Históricos de versões

|    Data    | Versão |             Descrição             |          Autor(es)           |
| :--------: | :----: | :-------------------------------: | :--------------------------: |
| 10/09/2020 |  0.1   | Criação do boilerplate do arquivo | Hugo Sobral e Leonardo Gomes |
| 21/09/2020 |  1.0   |   Revisão e ajuste do documento   | Hugo Sobral e Leonardo Gomes |
